臺灣高雄地方法院民事判決　八十九年度訴字第三四○三號
　　原　　　告　介宏企業有限公司
　　法定代理人　乙○○
　　被　　　告　中國石油股份有限公司
　　法定代理人　丙○○
右當事人間請求給付借款事件，本院判決如左：
    主      文
被告應給付原告新台幣壹佰柒拾陸萬零壹拾柒元，及自民國八十九年十一月九日起至
清償日止，按年息百分五計算之利息。
訴訟費用由被告負擔。
本判決於原告以新台幣伍拾捌萬柒仟元供擔保後，得假執行。但被告如於假執行程序
實施前，以新臺幣壹佰柒拾陸萬零壹拾柒元為原告預供擔保，得免為假執行。
    事實及理由
壹、原告方面：
一、聲明：除假執行擔保金額外，求為判決如主文所示。
二、陳述：
　　１、原告於民國八十五年二月十二日承攬被告公司之「ＴＤＡ５００８南區配管
　　　　零星修理工程」，及於同年九月二十五日承攬被告之「ＴＤＡ６００２重油
　　　　轉化組緊急停爐配管工程」，暨於同年十月承攬被告之「ＴＤＡ六００五重
　　　　油裂解及轉化處理工場緊急搶修配管工程」（以下合稱：系爭工程，工地位
        於被告公司大林煉油廠）。然原告所承攬之系爭配管工程，雖已於八十五年
        十月二十日按合約第二十一條規定，經被告驗收合格，但迄今被告仍積欠原
        告１、「ＴＤＡ５００８案工程」尾款新台幣（下同）四十五萬七千五百十
        七元。２、「ＴＤＡ６００５案工程」尾款四十二萬五千二百十八元。３、
        「ＴＤＡ６００２案工程」尾款八十七萬七千二百八十二元，合計未領工程
        款金額達一百七十六萬零十七元。
　　２、原告前依約請求被告給付系爭工程之尾款，被告竟以「ＴＤＡ６００２案工
        程，原告施工有誤，致被告於八十五年十月二十六日操作時起火燃燒，而使
        被告受有損害六百九十四萬九千零七十九元（詳如後述）」為由，要求以「
        被告因該次失火受損，而對原告所生之損害賠償請求權」與「應給付予原告
        之系爭工程尾款報酬」抵銷。但實際上，失火之原因與原告公司無涉（此後
        述），被告前揭抵銷抗辯並無理由。
  　３、爰依承攬之法律關係提起本訴，請求判決被告應給付原告一百七十六萬零十
        七元，及自本訴狀繕本送達之翌日（即八十九年十一月九日）起至清償日止
        ，按年息百分之五計算之利息。
貳、被告方面：
一、聲明：求為判決：１、原告之訴駁回。２、如受不利之判決，願供擔保請准宣告
    免為假執行。
二、陳述：
　　１、兩造確曾於八十五年間訂約，由原告承攬前揭被告之系爭工程，該工程並經
        驗收，且迄今原告仍未領得一百七十六萬零十七元工程款尾款。
    ２、然因：
        (1)、被告公司高雄大林廠設有Ｐ３２０９Ａ、Ｐ３２０９Ｂ、Ｐ３２０９Ｃ
            三座泵浦，每座泵浦均有「十六吋進口管線」及「十吋出口管線」（如
            附圖一）。八十五年間曾進行緊急停爐維修，而「將管線切割並加以清
            洗後，再按原先配置將清洗後之管線組合原位（即配管），之後再將各
            處切口予以盲封」。兩造所簽立之八十五年九月二十五日ＴＤＡ６００
            ２號合約，就是由原告承攬其中「配管」階段的工作（註：切割清洗之
            工作另由啟雅公司承攬；六吋以上管線之盲封工作另由得力公司承攬，
            六吋以下管線之盲封工作則由被告公司自行為之）。
        (2)、又在進行維修之前，Ｐ３２０９Ｂ泵浦之「十六吋進口管線」與「十吋
            出口管線」間，係以「二吋管線」連接（參附圖一）。維修時因清洗之
            需，乃將「二吋管與十六吋進口管相接處」及「二吋管與十吋出口管相
            交處」予以切割，待清洗完畢後，依約應由原告將該二吋管焊接回原位
            置。但因原告在配管的過程中，誤將Ｐ３２０９Ｂ泵浦與Ｐ３２０９Ｃ
            泵浦之十吋出口管線錯置，以致該「Ｐ３２０９Ｂ泵浦出口與進口管線
            間之二吋管線」無法再焊接回原位置。被告公司工場長陳耀泉雖因該二
            吋管線之作用不大，認為該二吋管線得不必裝回（註：即Ｐ３２０９Ｂ
            泵浦之進口管與出口管間，不必使用該二吋管線連接），所以未要求原
            告公司將錯置之管線重新配管。但因二吋管線若不焊回原位，則Ｐ３２
            ０９Ｂ泵浦之「十六吋進口管線」、「十吋出口管線」原先與該二吋管
            線相連接處，將各留下一個缺口（下簡稱：「系爭兩處缺口」），所以
            為免油料從該缺口處漏溢，自應由原告封緊「系爭兩處缺口」。
        (3)、欲封緊前揭兩處缺口，正確的方式應該是先在缺口處放置「厚二吋重三
            百磅之盲法蘭（形狀如附圖二之Ａ）」（註：至於所謂之「普通法蘭」
            ，形狀應與盲法蘭相同，只是較薄且抗壓性較低而已），外層再放置「
            焊頸法蘭（金屬材質）」並以將八根螺絲鎖緊固定該「焊頸法蘭」。詎
            原告進行封鎖系爭兩處缺口時，竟使用不合規定之「眼鏡盲板（形狀如
            附圖二之Ｂ）」而且「只以四根螺絲鎖緊固定焊頸法蘭」。以致嗣於八
            十五年十月二十六日，被告公司人員進行「引油進入管線系統中之工作
            」的過程中，於油溫約達攝氏三百五十度時，上開僅鎖四根螺絲之焊頸
            法蘭就鬆脫，管線內的高溫重油隨即外漏並起火，並因此造成被告受有
            損害。
        (4)、原告因該次失火，而受有：、設備損失六十八萬二千四百七十三元。
            、用人費用損失一百三十五萬三千九百四十二元。、氮氣費用損失
            九萬三千六百三十七元。、設備折舊四百七十三萬三千六百二十五元
            ，合計六百九十四萬九千零七十九元之損害。為此，原告雖對被告有一
            百七十六萬零一十七元之工程尾款債權，但被告已於八十六年六月二十
            三日以高雄大林蒲郵局第四十一號存號信函主張「以上開損害賠償債權
            抵銷，並請求原告其於八十六年七月五日給付差額五百十八萬九千零六
            十二元」，因此就本件訴訟，被告無須給付原告所主張之金額。
    ３、又縱認前揭抵銷抗辯不足採，然因承攬報酬之請求權時效為二年，故本案原
        告之承攬報酬請求權已罹於消滅時效，被告自得拒絕給付系爭工程尾款（詳
　　 　 如後述）。
參、兩造不爭執之事項：
一、兩造在八十五年間訂立承攬契約，由原告承攬被告公司之系爭工程中之配管工作
    ，該工程雖已於八十五年十月二十日驗收，但迄今仍有工程尾款一百七十六萬零
    十七元尚未領取
二、現場、盲法蘭、眼鏡法蘭等形式應如附圖一、二所示。
肆、兩造爭執之事項：
一、八十五年十月二十六日所發生之火災，是否是因可歸責於原告之事由所致：
    １、被告：
        　　因被告於配管過程中將原有管線錯置，致產生「系爭兩處缺口」，所以
        原告自應負責將「系爭兩處缺口」加以封鎖（即盲封）。又因原告在盲封過
        程中，僅使用「眼鏡盲板」而未使用「厚二吋重三百磅之盲法蘭」；且外層
        之「焊頸法蘭」應以八根螺絲鎖緊固定，原告竟只鎖四根螺絲，以致事後被
        告進行「引油進入管線系統中之工作」時，因油溫達攝氏三百五十度，上開
        僅鎖四根螺絲之焊頸法蘭就鬆脫，致管線內之高溫重油外漏起火。
    ２、原告
　　　　　　「系爭兩處缺口」應非由原告負責盲封。又因原告將管線組裝完成後，
　　　　須經被告公司以「在管線中加水後，再打水進入管線內，使管線內水壓升高
        ，至合格標準為止」的方式驗收，故為免缺口處漏水，原告雖曾派人於試水
        壓前封死「系爭兩處缺口」，但原告是以如附圖二之Ｃ所示之鋼板盲板」加
        上石綿片封鎖「系爭兩處缺口」，並以八根螺絲固定，而未使用「眼鏡盲板
        」盲封。所以，火災發生時及測水壓時用以盲封「系爭兩處缺口」之材料並
        不相同，況且「眼鏡盲板」為被告公司嚴格管制之物品，非經申請，無法取
        得，市面上亦無法購得，從而堪信是在測水壓後，另由原告以外之其他人重
        新使用「眼鏡盲板」等物盲封「系爭兩處缺口」。
二、時效
　　１、被告：
            原告前曾以「中國石油股份有限公司大林煉油廠」為被告，起訴請求給
        付系爭工程尾款，經鈞院以系爭工程承攬合約之當事人為「原告與中國石油
        股份有限公司，至於中國石油股份有限公司大林煉油廠廠長則只是簽約之代
        理人，並非契約之當事人，所以當事人不適格」為由，於八十九年六月二十
        一日以八十七年訴字第三八六號判決駁回原告之訴。故該另訴既經駁回，則
        依民法一百三十一條規定消滅時效視為不中斷。而因承攬人之報酬請求權消
        滅時效為二年，原告既自認八十五年十月二十日工程已驗收合格，已可請求
        系爭尾款，故原告雖於八十九年十月二十三日再次就系爭尾款向鈞院聲請核
        發支付命令，因被告異議而視為起訴（即本案），但聲請支付命令時距八十
        五年十月二十日工程驗收合格之日已逾二年，其報酬請求權已罹於消滅時效
        。
    ２、原告：
            鈞院八十七年訴字第三八六號判決，雖曾以當事人不適格為由判決駁回
        原告之訴。但依法消滅時效因債務人承認而中斷，而被告於該另案及本案中
        僅承認尚欠尾款未付，則原告之報酬請求權應尚未罹於消滅時效。
伍、得心證之理由：
一、按：
    １、(1)、民法第四百九十條第一項規定：「稱承攬者，謂當事人約一方，一方為
            他方完成一定之工作，他方工作完成給付報酬之契約。」，故承攬人對
            定作人應有給付報酬之請求權。又民法第五百零五條第一項規定：「報
            酬應於工作交付時給付之，無須交付者，應於工作完成時給付之。」，
            但承攬人交付完成物之義務，與定作人給付報酬之義務，並非當然同時
            履行，承攬人非得於定作人未為給付報酬前，遽行拒絕交付完成物（參
            五十年台上字第二七○五號判例）。故若未具體指定給付報酬之期日，
            則應認報酬之交付屬未定有確定期限之債務，而不得因第五百零五條第
            一項規定，遽認承攬報酬之交付係定有確定期限之債務，
        (2)、其次，民法第二百二十九條第一項規定：「給付有確定期限者，債務人
            自期限屆滿時起，負遲延責任。」；同條第二項規定：「給付無確定期
            限者，債務人於債權人得請求之時起，經其催告而未為給付，自受催告
            時起，負遲延責任。其經債權人起訴而送達訴狀，或依督促程序送達支
            付命令，或為其他相類之行為者，與催告有同一之效力。」。在「承攬
            契約之雙方未明確約定給付報酬之期日」時，因民法第二百二十九條第
            一項所謂「確定期限」係指「期限之到來，已經具體指定其期日」之情
            形，而如前述，若未具體指定給付報酬期日，則承攬報酬之交付應屬「
            未定有確定期限之債務」，亦即係「無確定期限之債務」。故承攬人於
            「工作交付後」或「工作完成後」，依民法第五百零五條規定雖得隨時
            請求給付，但在承攬人請求定作人給付報酬以前，定作人並非當然負遲
            延責任，亦即須經承攬人催告而未為給付報酬時，定作人才應自受催告
            時起，負遲延責任。再則，民法第二百三十三條第一項規定：「遲延之
            債務，以支付金錢為標的者，債權人得請求依法定利率計算之遲延利息
            。但約定利率較高者，仍從其約定利率。」，是以定作人負遲延責任時
            ，應給付遲延利息，而其法定利率，依民法第二百零三條規定，應為週
            年利率百分之五。
    ２、民法第一百二十七條第七款規定：「承攬人之報酬及其墊款請求權，因二年
        間不行使而消滅。」，又民法第一百二十九條第一項第三款雖規定：「消滅
        時效因起訴而中斷」，但同法第一百三十一條亦明文規定：「時效因起訴而
        中斷者，若撤回其訴，或因不合法而受駁回之裁判，其裁判確定，視為不中
        斷。」。唯於「因撤回起訴或因訴不合法而受駁回之裁判，致視為時效不中
        斷」之情形，最高法院判決已認，仍應「視為請求權人於提出訴狀於法院，
        並經送達之時，已對義務人為履行之請求，而有同法第一百二十九條第一項
        第一款之適用。如請求權人於訴狀送達時起六個月內另行起訴者，其時效當
        應視為於訴狀送達時中斷」（參最高法院六十二年台上字第二二七九號判例
        、七十一年台上字第一七八八號判例、七十二年度台上字第三三二四號判決
        意旨）。甚至最高法院七十七年度台上字第二一五二號判決更進一步認為，
        應視為請求權人於提出訴狀於法院並經送達之時，已對義務人為履行之請求
        ，於訴訟繫屬中，其行使權利之狀態繼續，應解為請求權人得自「該訴訟確
        定翌日起六個月內另行起訴」（判決全文已附於本院卷二二六至二二八頁）
        。本院認「在法院以不合法駁回起訴之裁定確定以前，請求權人根本不可能
        於訴狀繕本送達後六個月內再行起訴」，故於解釋民法第一百三十一條規定
        時，應採與前揭最高法院判決意旨相同之見解。
二、經查：
　　１、原告主張，兩造在八十五年間訂立承攬契約，原告所承攬之工作已於八十五
        年十月二十日驗收，然迄今仍有工程尾款一百七十六萬零十七元尚未領取等
        情，業據被告陳明在卷，並有卷附之工程契約書（本院卷六十八頁至七十六
        頁）可佐，堪信為真實。又卷附兩造之合約書第十五條並未具體指明報酬之
        給付日期，則其報酬之給付應該「未定有確定之給付期日」。故本案應查明
        者，僅為八十五年十月二十六日火災是否因可歸責於原告？原告之承攬報酬
        請求權是否已罹於時效？
    ２、就被告主張抵銷抗辯之部分：
        (1)、八十五年十月二十六日發生火災時，系爭兩處缺口處之眼鏡法蘭，並非
            由原告公司人員所裝設：
　　　　　　、八十五年施工期間，發現因被告將Ｐ３２０９Ｂ泵浦與Ｐ３２０９
                Ｃ泵浦之十吋出口管線錯置，以致該「Ｐ３２０９Ｂ泵浦出口與進
                口管線間之二吋管線」無法再焊接回原位置後，因被告公司之工廠
                長陳耀泉認為該二吋管實際上並無任何作用，所以就未要求原告重
                新組裝等情，為兩所不爭，並經陳耀泉及被告公司員工甲○○證述
                在卷（參二一四頁甲○○筆錄、二二二頁陳耀泉筆錄）。又因被告
                將管線組裝完成後，仍須經被告公司以「在管線中加水後用水壓測
                試」的方式驗收，所以原告人員於測試水壓前就先封死「系爭兩處
                缺口」，以免測試時漏水等情，亦經甲○○及被告公司監工單位之
                現場監工丁○○證述在卷（參本院卷二一五頁甲○○筆錄、二一九
                頁丁○○筆錄），亦為兩造所不爭。然測水壓當時，原告是經被告
                公司監工人員之認可後，以如附圖二之Ｃ所示之「一般鋼板盲板」
                加上石綿片封鎖「系爭兩處缺口」；而八十五年十月二十六日火災
                發生時，「系爭兩處缺口」則已換成以「眼鏡盲板」盲封。是以，
                火災發生時及測水壓時用以盲封「系爭兩處缺口」之材料並不相同
                （參本院卷二一九頁、二二○頁丁○○筆錄，二一五頁甲○○筆錄
                ），且試水壓時原告是鎖八支螺絲等情，亦據證人黃韺騰、劉茂德
                於本院八十七年訴字第三八六號案件中證述在卷。從而，堪信測水
                壓後尚有人重新再以新材料盲封「系爭兩處缺口」。故本案首應查
                明者為，系爭兩處缺口再次盲封，究係由原告、被告、或其他第三
                人所為。
            、如前述，因原告將管線錯置致須盲封系爭兩處缺口，故依法依理原
                告雖應負相關盲封等之責任。但「應為」不等於「必為及已為」，
                所以若無其他證據，本院仍難因此就遽認原告於測水壓後曾另以眼
                鏡盲板封鎖系爭兩處缺口。
            、依原告及被告現場員工之主觀想法，係認為原告不必負責以盲法蘭
                等物正式盲封住系爭兩處缺口：
                I、證人陳耀泉證稱：「發現裝錯後，我有去找甲○○、、我當時
                    是告訴甲○○請他們封起來」等語，而與甲○○所證稱之：「
                    並未指示由原告封」等語，不相吻合。但陳耀泉既稱：「沒有
                    明確請他們如何封，我交代完後就已忘記這件事。」等語（參
                    本院卷二二二頁），則陳耀泉應未明確要求原告正式以「盲法
                    蘭」封住系爭兩處缺口。再參諸丁○○所證稱：為了趕工要測
                    試水壓，所以叫原告自己封。雖認可原告先以鐵板封住系爭兩
                    處缺口，但未明確告知原告以鐵板封缺口只是暫時性，待測試
                    後應由被告再正式以盲法蘭密封。且測完水壓後為了放掉管線
                    中的水，雖拆下原告所封的鋼板，但因測完後被告公司之監工
                    單位就要將管線等設備交給該公司之煉治單位，所以監工單位
                    並未要求被告再封住系爭兩處缺口；當時沒有明確跟原告說正
                    式法蘭由原告自己封等語（參本院九十一年二月十九日筆錄）
                    ，及所證稱：若是被告於測水壓後再重封系爭兩造缺口，則被
                    告應會向被告索取盲封的費用，但被告並未向被告索取再次盲
                    封的費用，所以其（賈）自己覺得火災發生時之法蘭應該不是
                    原告重行盲封，也有可能是被告公司的員工自己去封等語（同
                    上本院筆錄）。足見當時被告公司監工單位人員之主觀想法，
                    是認為系爭兩處缺口毋庸由原告正式盲封。
                II、又證人甲○○證稱：「、我的認知盲封是其他包商的工作，不
                    是原告公司的工作，所以我們覺得這是他們的工作，所以我確
                    定原告公司跟被告公司說要由被告公司自己封。」等語（參本
                    院卷二一七頁筆錄）。亦即因八十五年間大林廠進行緊急停爐
                    維修時，「切割清洗」、「盲封」的工作均是由其他公司承攬
                    ，原告只承攬之「配管」工作，所以原告公司之員工主觀上也
                    認為渠等不必負責以盲法蘭等物正式盲封系爭兩處缺口。
             、再則，正式盲封系爭兩處缺口所需之盲法蘭（即盲板），一定僅
                 能由被告公司提供（參本院卷二二三頁陳耀泉筆錄、二一九頁賈
                 中立筆錄），亦即原告須持被告公司監工所開立之單據向被告之
                 倉庫領取（參本院卷二一九頁筆錄），甚至對眼鏡盲板亦僅由被
                 告提供一事，被告亦未爭執。但在八十五年間，發現原告將管線
                 錯置，並決定不裝回二吋管而僅封鎖系爭兩處缺口時，被告公司
                 監工單位之人員雖曾向被告公司聲請領取盲法蘭，但直到八十五
                 年十月二十六日火災發生後，中油公司仍未將聲請之盲法蘭交給
                 中油之監工單位，所以被告根本未領到盲法蘭等情，業據證人陳
                 耀泉及丁○○證述在卷（參本院卷二一九頁、二二○頁、二二三
                 頁筆錄）。則被告既尚未領取料，自無可能前往施工。
             、又證人丁○○除證稱：其不曾聽說過原告於水壓測試完畢之後，
                 有再次盲封系爭兩處缺口等語；更證稱：「水壓測試之後原告公
                 司就沒有與我們接洽繼續作這些工程，我可以肯定。、、水壓測
                 試之後當天有將水放掉，就算原告公司這部分己完工，我們就把
                 這部分設備及管線交給煉治單位。」等語（參本院卷二一九頁筆
                 錄），亦即被告之現場監工人員並無「被告於水壓測試完畢之後
                 ，仍續施工及重新盲封系爭兩處缺口」之印象。
             、依被告公司之慣例，發生類似「系爭兩處缺口」之情形時，是交
                 由該公司之煉製單位盲封（參本院卷二二○頁、二一七頁丁○○
                 筆錄）。
             、民事訴訟法第二百七十七條前段規定：「當事人主張有利於己之
                 事實者，就其事實有舉證之責任。」，但被告既未能舉證證明「
                 八十五年十月二十六日發生火災時，系爭兩處缺口處之眼鏡法蘭
                 ，是由原告公司人員所裝設」。而綜上所述，依慣例及兩造現場
                 員工之主觀想法，均認原告不必負責以盲法蘭等物正式盲封住系
                 爭兩處缺口，而測水壓後原告承攬的工作已合格，則衡情原告公
                 司實較無主動多事再次以法蘭封住系爭兩處缺口的可能性；且被
                 告迄未提供眼鏡法蘭或正式盲封所用之盲法蘭予原告，則原告如
                 何能私下再重新盲封系爭兩處缺口？況被告之現場監工人員亦無
                 「被告於水壓測試完畢之後，仍續施工及重新盲封系爭兩處缺口
                 」之印象，則應認依現有證據，應認「火災發生時，系爭兩處缺
                 口處之眼鏡法蘭，並非原告公司人員所裝設」。
        (2)、再則，原告配管過程中雖誤將管線錯置，致該「Ｐ３２０９Ｂ泵浦出口
            與進口管線間之二吋管線」無法再焊接回原位置，但被告已同意不必裝
            回（如前述）。又依被告公司之規定，正式操作運轉時，不得有缺口僅
            以鋼板封住之情形（參本院卷二二○頁丁○○筆錄）。但火災發生時既
            係由被告公司人員自行操作，且於測水壓時（即火災發生前）被告公司
            之監工單位已知悉並認可「原告先暫時以鋼板加上石綿封鎖系爭兩處缺
            口」，則不論測試後被告公司監工單位將相關設備移交煉製單位時，有
            無將「僅暫時以鋼板封住缺口」之事告知煉製單位，均應認原告並無再
            通知或檢查之義務。又退一步言之，縱認被告已明確要求原告正式盲封
            系爭兩處缺口，但既然封盲所用之盲法蘭一定只能由被告公司提供，而
            迄於火災發生後，被告仍未提供盲法蘭給原告（如前述），則仍難認被
            告有違反任何作為之義務。
        (3)、稽諸前開說明，應認八十五年十月二十六日被告公司大林廠之火災，並
            非因原告之故意或過失行為所致，被告之抵銷抗辯為無理由。
    ３、原告前曾以「中國石油股份有限公司大林煉油廠」為被告，起訴請求給付系
        爭工程尾款之報酬，經本院以當事人不適格為由，於八十九年六月二十一日
        以八十七年訴字第三八六號判決駁回原告之訴，原告亦未對該案提起上訴等
        情，有判決書在卷可佐，並為兩造所不爭執，堪信為真實。但於該另案經本
        院判決駁回後，原告旋於八十九年十月二十三日再以「中國石油股份有限公
        司」為被告，就系爭工程尾款向本院聲請支付命令，並因被告異議視為起訴
        ，而由本院改分為本件訴訟案件審理等情，亦有支付命令聲請狀等可資佐證
        ，故堪信原告係「在法院以不合法駁回起訴之判決確定後六個月內，再行起
        訴，請求被告給付承攬報酬」，則本案起訴（即聲請支付命令時）時距工程
        驗收合格之日雖已逾二年，但依前揭伍之一之２所示最高法院判例及判決之
        意旨，原告對被告之承攬報酬請求權之二年時效仍尚未完成。
三、綜上所述，原告已依約完成所承攬之工作並經驗收合格，其請求權亦尚未罹於消
    滅時效，本件訴訟之原告書狀又已於八十九年十一月八日送達予被告，而被告既
    無法證明八十五年十月二十六日之火災係因可歸責於原告之行為所肇致，竟仍拒
    絕給付承攬報酬，應自書狀送達之日起負遲延給付承攬報酬之責無訛。從而，原
    告本於承攬契約，依承攬報酬請求權之規定、民法第二百三十三條第一項、民法
    第二百零三條等規定，請求被告給付原告如主文第一項所示之金額，為有理由，
    應予准許。
四、兩造陳明願供擔保請為宣告假執行或免為假執行，經核均與規定相符，爰分別酌
    定相當之擔保金額予以宣告。
五、據上論結，本件原告之訴為有理由，依民事訴訟法第七十八條、第三百九十條第
    二項、第三百九十二條但書，判決如主文。
中　　　華　　　民　　　國　　九十一　　年　　　三　　　月　　二十二　　日
                              臺灣高雄地方法院民事第一庭
~B法　　　官　洪碩垣
右為正本係照原本作成。
如對本判決上訴，須於判決送達後廿日內向本院提出上訴狀。
中　　　華　　　民　　　國　　九十一　　年　　　四　　　月　　　 一　　  日
~B法院書記官　鄭翠蘭
